臺灣屏東地方法院民事裁定　
111年度司繼字第1978號
聲  請  人  王明正  


關  係  人  許芳瑞律師
上列聲請人聲請選任被繼承人趙秋火之遺產管理人事件，本院裁
定如下：
    主  文
選任許芳瑞律師為被繼承人趙秋火之遺產管理人。
准對被繼承人趙秋火之繼承人為承認繼承之公示催告。
被繼承人趙秋火之繼承人，應自前項公示催告裁定揭示之日起捌
個月內承認繼承，上述期限屆滿，無繼承人承認繼承時，被繼承
人趙秋火之遺產，於清償債權，並交付遺贈物後，如有賸餘即歸
屬國庫。
聲請費用新臺幣1,000 元由被繼承人趙秋火之遺產負擔。
    理  由
一、聲請人聲請意旨略以：聲請人與被繼承人趙秋火（民國00年
    00月00日生、身分證統一編號：Z000000000號，生前最後住
    所地：屏東縣○○市○○路000巷0號）有分割共有物之訴，現繫
    屬於臺灣苗栗地方法院111年度訴更一字第2號案件審理中，
    惟被繼承人於民國93年2月17日死亡，其所有繼承人均已拋
    棄繼承，其親屬會議亦未於法定期間內選任遺產管理人，致
    聲請人對上開遺產無法行使權利。為確保聲請人之權利，爰
    依法聲請本院選任被繼承人之遺產管理人等語。
二、按繼承開始時，繼承人之有無不明者，由親屬會議於1 個月
    內選定遺產管理人，並將繼承開始及選定遺產管理人之事由
    ，向法院報明。無親屬會議或親屬會議未於前條所定期限內
    選定遺產管理人者，利害關係人或檢察官，得聲請法院選任
    遺產管理人，並由法院依規定為公示催告，民法第1177條、
    第1178條第2 項分別定有明文。此為關於無人承認繼承之規
    定。
三、經查，聲請人上開主張，業據提出臺灣苗栗地方法院民事裁
    定、被繼承人除戶謄本等件為證。被繼承人之所有繼承人均
    已聲明拋棄繼承，並經本院准予備查在案，本院依職權調閱
    本院93 年度繼字第199、275、277、290、292、391號卷宗
    查明屬實，堪信聲請人之主張為真實，且有選任遺產管理人
    之必要，揆諸上開規定，本件自應準用關於無人承認繼承之
    規定。而被繼承人之親屬會議並未於死亡發生之日起1 個月
    內選定遺產管理人陳報法院，聲請人為土地共有人，係利害
    關係人，依前開規定，聲請人聲請選任遺產管理人，與法尚
    無不合。本院審酌許芳瑞律師乃屏東律師公會成員，具法學
    專才，與聲請人及被繼承人間均無何利害關係，能勝任遺產
    管理人一職，並徵得許芳瑞律師之同意，有本院電話記錄附
    卷可憑，爰選任許芳瑞律師為被繼承人之遺產管理人。
四、依家事事件法第127 條第4 項、第97條，非訟事件法第24條
    第1 項，裁定如主文。
五、若不服本裁定，應於裁定送達後10日內向本院提出抗告狀，
    並繳納抗告費新臺幣1,000 元。
中　　華　　民　　國　　111 　年　　12　　月　　14　　日
                  家事庭  司法事務官  唐淑嫻